臺灣高等法院刑事判決
109年度上訴字第3783號
上  訴  人  
即  被  告  柯旻佑


上列上訴人即被告因詐欺等案件，不服臺灣新北地方法院109年
度金訴字第74號，中華民國109年7月8日第一審判決（追加起訴
案號：臺灣新北地方檢察署107年度偵字第36621號），提起上訴
，本院判決如下：
    主  文
上訴駁回。
    事實及理由
一、本件經本院審理結果，認第一審以被告柯旻佑所犯刑法第33
    9 條之4 第1 項第2 款之三人以上共同詐欺取財罪之犯行，
    事證明確。爰審酌被告柯旻佑正值青年，四肢健全、智識正
    常，卻不思循正途獲取財物，竟為圖一己私利，加入本案詐
    欺集團參與協力分工，以上開方式遂行詐欺行為，貪圖分贓
    ，惡性非輕，而被告柯旻佑於本案詐欺集團中擔任「車手頭
    」，雖非直接對被害人施行詐術騙取財物，然被告柯旻佑之
    角色除供詐欺集團成員遂行詐欺取財之行為外，亦同時增加
    檢警查緝及被害人求償之困難，危害社會秩序不輕，惟念被
    告柯旻佑則坦承加重詐欺部分之犯行，犯後態度尚可，兼衡
    渠等之素行、分工情形、參與程度、所得利益，暨被告柯旻
    佑自述國小畢業之智識程度，現從事送貨工作、月收入底薪
    2 萬5 千元，需負擔房貸及父母生活費之生活狀況等一切情
    狀，量處有期徒刑1年1月，並就犯罪所得諭知沒收，認事用
    法及量刑均無不當，應予維持，並引用第一審判決書記載之
    事實、證據及理由（詳如附件）。
二、被告上訴意旨略以：被告係受傅保堂詐騙集團利用而為車手
    頭，並非主謀且無實權，又被告坦承犯行，深知悔悟，甘願
    受罰，惟原審判刑太重，請准給予被告從輕量刑等詞。
三、經查：
  ㈠按量刑係法院就繫屬個案之犯罪所為之整體評價，為事實審
    法院得依職權裁量之事項，苟其量刑已以行為人之責任為基
    礎，並斟酌刑法第57條各款所列之情狀，在法定刑度內酌量
    科刑，無偏執一端，或濫用其裁量權限，致明顯失出失入之
    情形，自不得任意指為不當或違法。經查，原審以被告本件
    所為三人以上共同詐欺取財之犯行，事證明確，據以論罪科
    刑，並說明被告柯旻佑與同案被告莊凱文與集團「老師」、
    「掌機」、裝備手、總收水及本案詐欺集團其他擔任機房端
    工作之不詳成年人，為共同正犯，且被告柯旻佑係以一行為
    同時觸犯上開三人以上共同詐欺取財罪及一般洗錢罪2 罪，
    為想像競合犯，從一重之三人以上共同詐欺取財罪論處。爰
    以行為人之責任為基礎，依刑法第57條規定，經審酌前揭各
    項與被告科刑有關之一切情狀，量處有期徒刑1年1月，堪認
    已具體審酌刑法第57條各款所列關於刑罰量定之相關情狀，
    客觀上並未逾越法定刑度或濫用其裁量權限，亦無量刑過重
    之情形，核屬事實審法院量刑職權之適法行使，且被告上訴
    意旨所指前揭各詞，經核均經原審於量刑時，併予審酌在內
    ，自無不當。又被告所犯刑法第339 條之4 第1 項第2 款三
    人以上共同詐欺取財罪之法定刑度為1 年以上7 年以下有期
    徒刑，原審就被告本件所為三人以上共同詐欺取財犯行，所
    處有期徒刑1年1月之刑度，已屬極輕刑度，是被告以其雖為
    車手頭，但非主謀且無實權，且坦承犯行，深知悔悟，甘願
    受罰等前揭情詞，請求撤銷原判決，改判處更輕刑度，自無
    理由。
  ㈡綜上所述，本件被告上訴為無理由，應予駁回。
四、本件被告柯旻佑經合法傳喚，無正當理由而未到庭，爰不待
    其陳述而為一造辯論判決。
據上論斷，應依刑事訴訟法第368 條、第373 條、第371 條，判
決如主文。　　
本案經檢察官游淑惟追加起訴，檢察官楊四猛到庭執行職務。
中　　華　　民　　國　　109 　年　　12　　月　　17　　日
　　　　　　      刑事第七庭  審判長法　官  孫惠琳
　　　　　　　　　　　　　　　　　  法　官  王惟琪
　　　　　　　　　　　　　　　　　  法　官  連雅婷
以上正本證明與原本無異。
如不服本判決，應於收受送達後20日內向本院提出上訴書狀，其
未敘述上訴之理由者並得於提起上訴後20日內向本院補提理由書
（均須按他造當事人之人數附繕本）「切勿逕送上級法院」。
                                    書記官  潘文賢
中　　華　　民　　國　　109 　年　　12　　月　　17　　日

附件：
臺灣新北地方法院刑事判決
                                     109年度金訴字第74號
公　訴　人　臺灣新北地方檢察署檢察官
被　　　告　柯旻佑　
                    
                   
選任辯護人  劉大正律師
被      告  莊凱文　
                    
                   
                   
                   
上列被告因洗錢防制法等案件，經檢察官追加起訴（107 年度偵
字第36621 號），本院判決如下：
    主  文
柯旻佑犯三人以上共同詐欺取財罪，處有期徒刑壹年壹月。未扣
案之犯罪所得新臺幣壹仟零肆拾參元沒收，於全部或一部不能沒
收或不宜執行沒收時，追徵其價額。
莊凱文犯三人以上共同詐欺取財罪，處有期徒刑壹年壹月。未扣
案之犯罪所得新臺幣壹仟肆佰玖拾元沒收，於全部或一部不能沒
收或不宜執行沒收時，追徵其價額。
    事  實
一、柯旻佑（微信暱稱「芝加哥小熊」、「芝加哥公牛」）、莊
    凱文（微信暱稱「賽爾提克」、「蒂克」）分別於民國106
    年11月上旬、107 年1 月間，加入傅啟聰、傅保棠、葉子聖
    、柯良耀、陳延融、林聖益及真實姓名、年籍均不詳之成年
    人等組成之詐欺集團（下稱本案詐欺集團。莊凱文參與犯罪
    組織部分，業經臺灣臺中地方法院以107 年度訴字第970 號
    判決有罪確定；柯旻佑參與犯罪組織部分，業經臺灣桃園地
    方檢察署檢察官以107 年度偵字第3248、4783、12237 號提
    起公訴，經臺灣桃園地方法院以107 年度原訴字第29號判處
    罪刑後，現上訴臺灣高等法院以108 年度原上訴字第15號審
    理中），本案詐欺集團成員並交付手機各1 支予柯旻佑、莊
    凱文作為工作機，成員間均透過手機內之通訊軟體微信群組
    聯繫，柯旻佑係擔任俗稱「車手頭」之工作，負責自集團裝
    備手處取得提款卡，並依據群組內微信暱稱「老師」或「掌
    機」（下稱集團「老師」、集團「掌機」）之指示交付提款
    卡予車手，待車手提領詐欺款項完畢後，即向車手收取所提
    領之詐欺款項再轉交予集團總收水，其報酬依車手提領金額
    之千分之7 計算，莊凱文則係擔任俗稱「車手」之工作，負
    責自車手頭處取得提款卡，並依據集團「老師」或「掌機」
    指示之金額提領詐欺款項後交予車手頭，報酬依其提領金額
    之百分之1 計算。柯旻佑、莊凱文與集團「老師」、「掌機
    」、裝備手、總收水及本案詐欺集團其他擔任機房端工作之
    不詳成年人，共同意圖為自己不法之所有，基於三人以上詐
    欺取財及洗錢之犯意聯絡，先由本案詐欺集團不詳成年成員
    於107 年1 月11日10時30分許，假冒范寶貝之姪女來電，向
    范寶貝佯稱亟需用錢需借款云云，致范寶貝陷於錯誤，而於
    107 年1 月11日12時46分許，臨櫃匯款新臺幣（下同）20萬
    元至吳慧貞新光銀行北三重分行帳號0000000000000 號帳戶
    （下稱吳慧貞新光銀行帳戶），而柯旻佑依集團「老師」或
    「掌機」之指示於107 年1 月11日中午交付吳慧貞新光銀行
    帳戶之提款卡予莊凱文，並經集團「老師」或「掌機」透過
    通訊軟體微信於群組內指示應提領之金額後，莊凱文即於附
    表「提領時間」欄所示之時間，至附表「提領地點」欄所示
    地點之自動櫃員機，提領如附表「提領金額」欄所示之款項
    ，嗣再將提領之款項全數交予柯旻佑，由柯旻佑交予集團總
    收水，以此方式掩飾、隱匿上開詐欺犯罪所得之去向及所在
    ，柯旻佑、莊凱文並分別取得報酬1,043 元、1,490 元。
二、案經范寶貝訴由新北市政府警察局樹林分局報告臺灣新北地
    方檢察署檢察官偵查起訴。
    理  由
壹、證據能力部分：
一、按被告以外之人於審判外之言詞或書面陳述，除法律有規定
    者外，不得作為證據，刑事訴訟法第159 條第1 項定有明文
    。又被告以外之人於審判外之陳述，雖不符刑事訴訟法第15
    9 條之1 至第159 條之4 之規定，而經當事人於審判程序同
    意作為證據，法院審酌該言詞陳述或書面陳述作成時之情況
    ，認為適當者，亦得為證據；當事人、代理人或辯護人於法
    院調查證據時，知有同法第159 條第1 項不得為證據之情形
    ，而未於言詞辯論終結前聲明異議者，視為有前項之同意，
    刑事訴訟法第159 條之5 亦有明文。查本件檢察官及被告柯
    旻佑、莊凱文及辯護人於言詞辯論終結前，均未就本院所認
    定犯罪事實而經調查採用之證據之證據能力予以爭執（見本
    院卷第58、109 、411 至414 頁），本院復審酌各該證據作
    成時之情況，尚無違法及證明力明顯過低之瑕疵，認以之作
    為證據應屬適當，揆諸上開規定，本件經調查之證據，均有
    證據能力。
二、至於本院所引之非供述證據部分，並無證據證明係公務員違
    法取得，亦無依法應排除其證據能力之情形，應有證據能力
    。
貳、實體部分：
一、上揭犯罪事實，業經被告莊凱文於本院審理時自白不諱，核
    與證人即告訴人范寶貝於警詢時之證述及共同被告柯旻佑於
    警詢時之供述相符，上揭有關加重詐欺之犯罪事實部分，亦
    經被告柯旻佑於本院審理時自白不諱，核與證人范寶貝於警
    詢時之證述及共同被告莊凱文於警詢時之供述、本院審理時
    之證述相符，並有指認犯罪嫌疑人紀錄表、監視器錄影畫面
    擷圖、提領交易明細、彰化銀行匯款回條聯、范寶貝彰化銀
    行帳戶存摺封面及內頁影本、臺灣新光商業銀行股份有限公
    司集中作業部109 年5 月20日新光銀集作字第1096003315號
    函檢送之吳慧貞新光銀行帳戶開戶基本資料、交易明細在卷
    可稽（見偵字卷第23至24、39至40、41、205 、221 、223
    、225 頁、本院卷第97至101 頁），足徵被告柯旻佑、莊凱
    文前開任意性自白與事實相符，堪以採信。至起訴書附表雖
    記載被告莊凱文各次提領之金額應分別為2 萬5 元、2 萬5
    元、2 萬5 元、1 萬3 千5 元、2 萬5 元、2 萬5 元、5 千
    5 元、1 千5 元、3 萬15元，惟上開提領金額之零頭即5 元
    、15元部分應係跨行提款或轉帳之手續費，故被告莊凱文各
    次之提領金額應更正如附表「提領金額」欄所示，附此敘明
    。是此部分之事實，均堪認定。
二、又刑法之共同正犯，包括共謀共同正犯及實行共同正犯二者
    在內；祇須行為人有以共同犯罪之意思，參與共同犯罪計畫
    之擬定，互為利用他人實行犯罪構成要件之行為，完成其等
    犯罪計畫，即克當之，不以每一行為人均實際參與部分構成
    要件行為或分取犯罪利得為必要（最高法院96年度台上字第
    1882號判決要旨參照）。又共同正犯間，非僅就其自己實行
    之行為負其責任，並在犯意聯絡之範圍內，對於他共同正犯
    所實行之行為，亦應共同負責；且其犯意聯絡之表示，無論
    為明示之通謀或相互間有默示之合致，均不在此限（最高法
    院98年度台上字第2655號判決要參照）。次按刑法之「相續
    共同正犯」，就基於凡屬共同正犯對於共同犯意範圍內之行
    為均應負責，而共同犯意不以在實行犯罪行為前成立者為限
    ，若了解最初行為者之意思，而於其實行犯罪之中途發生共
    同犯意而參與實行者，亦足成立；故對於發生共同犯意以前
    其他共同正犯所為之行為，苟有就既成之條件加以利用而繼
    續共同實行犯罪之意思，則該行為即在共同意思範圍以內，
    應共同負責（最高法院98年度台上字第4230號判決要旨參照
    ）。又共同正犯之意思聯絡，原不以數人間直接發生者為限
    ，即有間接之聯絡者，亦包括在內，如甲分別邀約乙、丙犯
    罪，雖乙、丙彼此間並無直接之聯絡，亦無礙於其為共同正
    犯之成立（最高法院77年台上字第2135號判例意旨參照）。
    又以目前遭破獲之電話詐騙案件之運作模式，係先以電話詐
    騙被害人，待被害人受騙匯（交）款後，再由擔任「車手」
    之人出面負責提款（取款）及保管詐騙所得款項之行為，則
    無論係何部分，均係該詐欺集團犯罪計畫不可或缺之重要環
    節。被告柯旻佑、莊凱文縱未與其他詐欺集團成員接觸，然
    渠等經中間共犯之聯繫，實係參與相同之詐欺犯行，且該等
    詐欺之犯行，亦未超出被告柯旻佑、莊凱文與本案詐欺集團
    其他成員之犯意聯絡範圍內，是被告柯旻佑、莊凱文與本案
    詐欺集團其他成員，有犯意聯絡及行為分擔，為共同正犯。
    而共同正犯，在合同之意思內各自分擔犯罪行為之一部，相
    互利用他人之行為，以達其犯罪之目的者，即應對全部所發
    生之結果，共同負責。本件被告柯旻佑、莊凱文貪圖事後可
    分得之不法報酬，而決意參與本案詐欺集團，分別擔任俗稱
    「車手頭」及「車手」之工作，以促使本案詐欺集團成員得
    以順利完成詐欺取財之行為，而從中獲取報酬，足徵被告柯
    旻佑、莊凱文係基於自己犯罪之意思參與本案詐欺集團之分
    工，分擔犯罪行為之一部，並利用他人之行為，以達詐欺犯
    罪之目的，是被告柯旻佑、莊凱文自應就其所參與犯行所生
    之全部犯罪結果共同負責。
三、被告柯旻佑、莊凱文上開所為均構成洗錢防制法第2 條第2
    款、第14條第1 項所定洗錢犯行：
  ㈠按洗錢防制法業於105 年12月28日修正公布，並於106 年6月
    28日生效施行（下稱新法）。修正前該法（下稱舊法）將洗
    錢行為區分為將自己犯罪所得加以漂白之「為自己洗錢」及
    明知是非法資金，卻仍為犯罪行為人漂白黑錢之「為他人洗
    錢」兩種犯罪態樣，且依其不同之犯罪態樣，分別規定不同
    之法定刑度。惟洗錢犯罪本質在於影響合法資本市場並阻撓
    偵查，不因為自己或為他人洗錢而有差異，且洗錢之行為包
    含處置（即將犯罪所得直接予以處理）、多層化（即為使偵
    查機關難以追查金流狀況，以迂迴層轉、化整為零之多層化
    包裝方式，掩飾或隱匿特定犯罪所得）及整合（即收受、持
    有或使用他人犯罪所得，使該犯罪所得披上合法之外衣，回
    歸正常金融體系）等各階段行為，其模式不祇一端，上開為
    自己或為他人洗錢之二分法，不僅無助於洗錢之追訴，且徒
    增實務事實認定及論罪科刑之困擾。故而為澈底打擊洗錢犯
    罪，新法乃依照國際防制洗錢金融行動工作組織（Financia
    l Action Task Force ，下稱FATF）40項建議之第3 項建議
    ，並參採聯合國禁止非法販運麻醉藥品和精神藥物公約及聯
    合國打擊跨國有組織犯罪公約之洗錢行為定義，將洗錢行為
    之處置、多層化及整合等各階段，全部納為洗錢行為，而於
    新法第2 條規定：「本法所稱洗錢，指下列行為：一、意圖
    掩飾或隱匿特定犯罪所得來源，或使他人逃避刑事追訴，而
    移轉或變更特定犯罪所得。二、掩飾或隱匿特定犯罪所得之
    本質、來源、去向、所在、所有權、處分權或其他權益者。
    三、收受、持有或使用他人之特定犯罪所得。」以求與國際
    規範接軌。又因舊法第3 條所規範洗錢犯罪之前置犯罪門檻
    ，除該條所列舉特定嚴重危害社會治安及經濟秩序之犯罪暨
    部分犯罪如刑法業務侵占等罪犯罪所得金額須在5百萬元以
    上者外，限定於法定最輕本刑為5 年以上有期徒刑以上刑之
    「重大犯罪」，是洗錢行為必須以犯上述之罪所得財物或財
    產上利益為犯罪客體，始成立洗錢罪，過度限縮洗錢犯罪成
    立之可能，亦模糊前置犯罪僅在對於不法金流進行不法原因
    之聯結而已，造成洗錢犯罪成立門檻過高，洗錢犯罪難以追
    訴。故新法參考FATF建議，就其中採取門檻式規範者，明定
    為最輕本刑為6 個月以上有期徒刑之罪，並將「重大犯罪」
    之用語，修正為「特定犯罪」；另增列未為最輕本刑為6 個
    月以上有期徒刑之罪所涵括之違反商標法等罪，且刪除有關
    犯罪所得金額須在5 百萬元以上者，始得列入前置犯罪之限
    制規定，以提高洗錢犯罪追訴之可能性。從而新法第14條第
    1 項之一般洗錢罪，祇須有第2 條各款所示行為之一，而以
    第3 條規定之特定犯罪作為聯結即為已足。另過去實務認為
    ，行為人對犯特定犯罪所得之財物或利益作直接使用或消費
    之處分行為，或僅將自己犯罪所得財物交予其他共同正犯，
    祇屬犯罪後處分贓物之行為，非本條例所規範之洗錢行為，
    惟依新法規定，倘行為人意圖掩飾或隱匿特定犯罪所得來源
    ，而將特定犯罪所得直接消費處分，甚或交予其他共同正犯
    予以隱匿，或由共同正犯以虛假交易外觀掩飾不法金流移動
    ，即難認僅單純犯罪後處分贓物之行為，應仍構成新法第2 
    條第1 或2 款之洗錢行為（最高法院108 年度台上字第2057
    號判決意旨參照) 。
  ㈡查被告柯旻佑自本案詐欺集團裝備手處取得已完成密碼變更
    之帳戶提款卡，再依集團「老師」或「掌機」之指示，將提
    款卡轉交予車手即被告莊凱文提領款項，嗣再向被告莊凱文
    收取提領之詐欺款項再移轉予本案詐欺集團成員等情，業經
    認定如前，足見被告柯旻佑、莊凱文扮演之角色分工在於將
    集團詐得款項，透過被告莊凱文提領為現金，並由被告柯旻
    佑收取後移轉予不詳之人收取而製造犯罪所得之金流斷點，
    致無從追查前揭犯罪所得而掩飾或隱匿該犯罪所得流向，自
    合於洗錢防制法第2 條第2 款「掩飾或隱匿特定犯罪所得之
    本質、來源、去向、所在、所有權、處分權或其他權益者」
    之洗錢行為。而被告柯旻佑於行為時業已成年，被告莊凱文
    於行為時亦已年滿18歲，均具通常智識程度，對透過此迂迴
    層轉之方式，從中製造金流之斷點，致無從追查不法詐欺款
    項之去向及所在等節，自屬知悉，卻仍依指示收受、交付現
    金，足認渠等於主觀上亦有掩飾、隱匿詐欺犯罪所得去向之
    洗錢故意甚明。是被告柯旻佑否認洗錢犯行，自無可採。
四、綜上所述，本案事證明確，被告柯旻佑、莊凱文犯行均堪認
    定，應依法論科。
五、論罪科刑：
  ㈠核被告柯旻佑、莊凱文所為，均係犯刑法第339 條之4 第1項
    第2 款之三人以上共同詐欺取財罪及違反洗錢防制法第14條
    第1 項之一般洗錢罪。
  ㈡被告柯旻佑、莊凱文與集團「老師」、「掌機」、裝備手、
    總收水及本案詐欺集團其他擔任機房端工作之不詳成年人，
    就上揭犯行間，有犯意之聯絡及行為之分擔，皆為共同正犯
    。
  ㈢被告柯旻佑、莊凱文就上開三人以上共同詐欺取財、洗錢等
    行為，具有局部之同一性，得認係以一行為同時觸犯上開三
    人以上共同詐欺取財罪及一般洗錢罪2 罪，為想像競合犯，
    應依刑法第55條規定，各從一重之三人以上共同詐欺取財罪
    論處。
  ㈣爰審酌被告柯旻佑、莊凱文正值青年，四肢健全、智識正常
    ，卻不思循正途獲取財物，竟為圖一己私利，加入本案詐欺
    集團參與協力分工，以上開方式遂行渠等詐欺行為，貪圖分
    贓，惡性非輕，而被告柯旻佑、莊凱文於本案詐欺集團中分
    別擔任「車手頭」、「車手」，雖非直接對被害人施行詐術
    騙取財物，然被告柯旻佑、莊凱文之角色除供詐欺集團成員
    遂行詐欺取財之行為外，亦同時增加檢警查緝及被害人求償
    之困難，危害社會秩序不輕，惟念被告莊凱文坦承全部犯行
    ，被告柯旻佑則坦承加重詐欺部分之犯行，犯後態度尚可，
    兼衡渠等之素行、分工情形、參與程度、所得利益，暨被告
    柯旻佑自述國小畢業之智識程度，現從事送貨工作、月收入
    底薪2 萬5 千元，需負擔房貸及父母生活費之生活狀況，被
    告莊凱文自述高中肄業之智識程度，入監前從事機械自動化
    設備組裝工作，無須扶養人口之生活狀況（見本院卷第427
    頁) 等一切情狀，分別量處如主文所示之刑。
六、沒收：
  ㈠按犯罪所得，屬於犯罪行為人者，沒收之；前2 項之沒收，
    於全部或一部不能沒收或不宜執行沒收時，追徵其價額，刑
    法第38條之1 第1 項前段、第3 項分別定有明文。而二人以
    上共同犯罪，關於犯罪所得之沒收或追徵，倘個別成員並無
    犯罪所得，且與其他成員對於所得亦無事實上之共同處分權
    時，同無「利得」可資剝奪，特別在集團性或重大經濟、貪
    污犯罪，不法利得龐大，一概採取絕對連帶沒收或追徵，對
    未受利得之共同正犯顯失公平。所謂各人「所分得」，係指
    各人「對犯罪所得有事實上之處分權限」，法院應視具體個
    案之實際情形，依自由證明程序釋明合理之依據以認定之。
  ㈡查，被告柯旻佑供稱其報酬係按車手提領金額之千分之7 計
    算（見本院卷第420 頁），被告莊凱文則供稱其報酬係按提
    領金額之百分之1 計算（見本院卷第422 頁），是依此比例
    計算被告柯旻佑、莊凱文於本案之犯罪所得應分別為1,043
    元、1,490 元，因未予扣案，應依刑法第38條之1 第1 項前
    段之規定，就此部分宣告沒收，於全部或一部不能沒收或不
    宜執行沒收時，並依刑法第38條之1 第3 項規定，追徵其價
    額。又衡諸目前司法實務查獲之案件，詐欺集團之車手通常
    負責提領贓款並暫時保管至贓款交付予上手詐欺集團成員，
    再由上手詐欺集團成員將車手所提領之贓款依一定比例發放
    予車手作為提領贓款之報酬，而車手對於所提領之贓款並無
    何處分權限，是本件被告柯旻佑、莊凱文對未扣案之贓款應
    無處分權限，除其自陳可取得之報酬外，亦無事實上之共同
    處分權限，是未扣案之贓款，除上述被告柯旻佑、莊凱文獲
    得之報酬部分外，爰均不予宣告沒收，併此指明。
據上論斷，應依刑事訴訟法第299 條第1 項前段，洗錢防制法第
14條第1 項，刑法第11條前段、第28條、第339 條之4 第1 項第
2 款、第55條、第38條之1 第1 項前段、第3 項，刑法施行法第
1 條之1 第1 項，判決如主文。
本案經檢察官游淑惟追加起訴，經檢察官邱舒婕於本審到庭執行
職務。
中　　華　　民　　國　 109　　年　　7 　　月　　8 　　日
                  刑事第十一庭  審判長法　官  曾淑娟

                                      法  官  游涵歆

                                      法  官  施吟蒨
上開正本證明與原本無異
如不服本判決應於送達後20日內向本院提出上訴狀
                                      書記官  林蔚然
中　　華　　民　　國　 109　　年　　7 　　月　　9 　　日
附錄本案論罪科刑法條全文：
中華民國刑法第339條之4
犯第339 條詐欺罪而有下列情形之一者，處1 年以上7 年以下有
期徒刑，得併科1 百萬元以下罰金：
一、冒用政府機關或公務員名義犯之。
二、三人以上共同犯之。
三、以廣播電視、電子通訊、網際網路或其他媒體等傳播工具，
    對公眾散布而犯之。
前項之未遂犯罰之。

洗錢防制法第14條
有第二條各款所列洗錢行為者，處7 年以下有期徒刑，併科新臺
幣5 百萬元以下罰金。
前項之未遂犯罰之。
前二項情形，不得科以超過其特定犯罪所定最重本刑之刑。

附表

被害人 詐欺時間、手法 匯款時間 匯款金額（新臺幣） 提領時間 提領金額（新臺幣） 提領地點 范寶貝 詐欺集團不詳成年成員於107 年1 月11日10時30分許，假冒范寶貝之姪女來電，向范寶貝佯稱亟需用錢需借款云云 107 年1 月11日12時46分 20萬元 107 年1 月11日13時17分 2 萬元 新北市○○區○○路000 號統一歐洲門市     107 年1 月11日13時18 分 2 萬元 新北市○○區○○路000 號統一歐洲門市     107 年1 月11日13時21分 2 萬元 新北市○○區○○路000 號全家三峽三樹店     107 年1 月11日13時22分 1 萬3 千元 新北市○○區○○路000 號全家三峽三樹店     107 年1 月11日13時28分 2 萬元 新北市○○區○○路000 號統一北大成門市     107 年1 月11日13時29分 2 萬元 新北市○○區○○路000 號統一北大成門市     107 年1 月11日13時58分 5 千元 新北市○○區○○路000 號統一大峽門市     107 年1 月11日13時59分 1 千元 新北市○○區○○路000 號統一大峽門市     107 年1 月11日14時34分 3 萬元 新北市○○區○○路000 號統一新北大門市